【裁判字號】    98,財管,34
【裁判日期】    980629
【裁判案由】    選任財產管理人
【裁判全文】
臺灣桃園地方法院民事裁定              98年度財管字第34號
聲  請  人  甲○○
相  對  人
即  失蹤人  乙○○
上列當事人間請求指定財產管理人事件，本院裁定如下：
    主  文
聲請駁回。
聲請程序費用由聲請人負擔。
    理  由
一、本件聲請意旨略以：聲請人之子即失蹤人於民國96年3 月21
    日在德基水庫失蹤，迄今生死未知，因失蹤人之子黃立宇年
    僅10歲，尚待扶養，為此爰依法聲請選任聲請人為失蹤人吳
    清星之財產管理人等語，並提出受（處）理查尋人口案件登
    記表、戶籍謄本等為證。
二、按關於失蹤人失蹤後，未受死亡宣告前，其財產之管理，依
    非訟事件法之規定，民法第10條定有明文；次按，失蹤人未
    置財產管理人者，其財產管理人依下列順序定之，即(一)配偶
    、(二)父母、(三)與失蹤人同居之祖父母、(四)家長。不能依前項
    規定定財產管理人時，法院依利害關係人之聲請，得就其財
    產之管理，以裁定命為必要之處分，或為選任財產管理人，
    非訟事件法第109 條第1、2項亦有明文。
三、經查，失蹤人為聲請人之子，於96年3 月21日在德基水庫失
    蹤乙情，有聲請人提出之戶籍謄本、受（處）理查詢人口案
    件登記表等為證，並經證人即失蹤人之母黃劉榮妹到庭證稱
    ：「他失蹤前是跟我說他要去上班，他跟我說他的簿子放在
    樓上，後來德基水庫的警察打電話來說，他問我們說那裡有
    壹台車是不是乙○○的，我們核對車號後發覺確實是乙○○
    的車，警察跟我們說要去認人，我們去之後警察放錄影帶給
    我們看，問我們裡面的人是否是乙○○，我們看確實是乙○
    ○，他就說乙○○去到沒有路的地方去，有去無回，當時是
    德基水庫那邊的工人，看他進去兩個鐘頭沒有出來，才進去
    找，找不到人才去報警的，後來就未再有我兒子的消息了。
    」等語明確。再本院依職權調閱失蹤人之入出境、前科及勞
    健保投保記錄，亦無失蹤人於96年3 月21日後入出境、入出
    監或投保之資料，是聲請人主張失蹤人自96年3 月21日起失
    蹤迄今乙節，堪信為真實。
四、本件失蹤人目前行蹤不明，其復未置財產管理人，依非訟事
    件法第109 條之規定，聲請人當然成為失蹤人之財產管理人
    ，毋庸法院選任之。是聲請人之聲請，欠缺權利保護之必要
    ，不應准許。
五、依非訴事件法第21條第1項前段，裁定如主文。
中    華    民    國    98    年    6     月    29    日
                  家事法庭法  官  劉佩宜
以上正本係照原本作成。
如對本裁定抗告須於裁定送達後10日內向本院提出抗告狀，並應
繳納抗告費新台幣1,000 元。
中    華    民    國    98    年    6     月    29    日
                          書記官  陳月桂


司法院資訊處製作；財團法人民間司法改革基金會備份。
